【裁判字號】    92,台上,1367
【裁判日期】    920626
【裁判案由】    清償借款等
【裁判全文】
最高法院民事裁定                              九十二年度台上字第一三六七號
    上  訴  人  甲○○
    訴訟代理人  劉思顯律師
    被 上訴 人  第七商業銀行股份有限公司
    法定代理人  張啟仲
右當事人間請求清償借款等事件，上訴人對於中華民國九十年三月二十日台灣高等法
院台中分院第二審判決（八十九年度重上字第八六號），提起上訴，本院裁定如左：
    主  文
上訴駁回。
第三審訴訟費用由上訴人負擔。
    理  由
按對於第二審判決上訴，非以其違背法令為理由，不得為之。又提起上訴，上訴狀內
應記載上訴理由，表明原判決所違背之法令及其具體內容，暨依訴訟資料合於該違背
法令之具體事實。民事訴訟法第四百六十七條、第四百七十條第二項定有明文。而依
同法第四百六十八條規定，判決不適用法規或適用不當者，為違背法令；依同法第四
百六十九條規定，判決有該條所列各款情形之一者，為當然違背法令。是當事人提起
上訴，如依民事訴訟法第四百六十八條規定，以第二審判決有不適用法規或適用法規
不當為理由時，其上訴狀或理由書應表明該判決所違背之法令條項，或有關判例、解
釋字號，或成文法以外之習慣或法理等及其具體內容，暨係依何訴訟資料合於該違背
法令之具體事實；如以民事訴訟法第四百六十九條所列各款情形為理由時，其上訴狀
或理由書應表明該判決有合於各該條款規定情形之具體內容，及係依何訴訟資料合於
該違背法令之具體事實。上訴狀或理由書如未依上述方法表明，或其所表明者顯與上
開法條規定不合時，即難認為已合法表明上訴理由，其上訴自非合法。本件上訴人對
第二審判決其敗訴部分提起上訴，雖以該部分判決違背法令為由，惟核其上訴理由狀
所載內容，徒就原審取捨證據、認定事實之職權行使所論斷：第一審共同被告何家旺
以其妻即上訴人等為連帶保證人，於民國八十四年七月七日向被上訴人借款新台幣（
下同）一千三百五十萬元。又與上訴人等依序於八十四年七月七日、八十五年一月十
一日、同年四月二十日，共同簽發面額五百萬元、一百五十萬元、七十五萬元之本票
向被上訴人借款。依上訴人於七十八年八月七日簽立之授信約定書第一條約定，其對
被上訴人應負保證及票據債務等之清償責任。上訴人對於前開借據之連帶保證人及本
票之發票人上所蓋其名義印文之真正，復不爭執；對其所有坐落台中縣豐原市之房屋
及土地業經台灣台中地方法院執行拍賣以清償本件債務，亦無異議，足見其確有授權
何家旺在各該借據及本票上簽名蓋章。是被上訴人請求上訴人與何家旺連帶給付七百
七十七萬零七百五十元及約定之利息暨違約金，核屬正當，應予准許等情，指摘為不
當，並就原審已論斷者，泛謂為理由不備，而非表明該部分判決所違背之法令及其具
體內容，暨依訴訟資料合於該違背法令之具體事實，難認其已合法表明上訴理由。依
首揭說明，應認其上訴為不合法。
據上論結，本件上訴為不合法。依民事訴訟法第四百八十一條、第四百四十四條第一
項、第九十五條、第七十八條，裁定如主文。
中      華      民      國    九十二    年      六      月    二十六    日
                              最高法院民事第七庭
                                  審判長法官  蘇  茂  秋
                                        法官  徐  璧  湖
                                        法官  朱  建  男
                                        法官  蘇  達  志
                                        法官  沈  方  維
      右正本證明與原本無異
                                              書  記  官
中      華      民      國    九十二    年      七      月      八      日
                                                                       Ｋ


司法院資訊處製作；財團法人民間司法改革基金會備份。
